【裁判字號】    97,訴,2026
【裁判日期】    970630
【裁判案由】    毒品危害防制條例
【裁判全文】
臺灣臺中地方法院刑事判決              97年度訴字第2026號
公  訴  人  臺灣臺中地方法院檢察署檢察官
被      告  乙○○
上列被告因毒品危害防制條例案件，經檢察官提起公訴（96年度
毒偵字第4485號），因被告就被訴事實為有罪之陳述，經本院告
知簡式審判程序意旨，並聽取公訴人及被告之意見後，本院合議
庭裁定由受命法官獨任依簡式審判程序審理，茲判決如下：
    主    文
乙○○施用第一級毒品，累犯，處有期徒刑捌月；又施用第二級
毒品，累犯，處有期徒刑肆月；又施用第二級毒品，累犯，處有
期徒刑肆月；又施用第二級毒品，累犯，處有期徒刑肆月；應執
行有期徒刑壹年。
    犯罪事實
一、乙○○於民國（下同）89年間，曾因施用毒品案件，經臺灣
    南投地方法院以89年度毒聲字第931號裁定送觀察、勒戒後
    ，因認無繼續施用毒品之傾向，於89年6月29日執行完畢，
    並經臺灣南投地方法院檢察署檢察官於89年6月28日以89年
    度毒偵字第1068號為不起訴處分確定。其於上開觀察勒戒處
    分執行完畢後5年內，復於94年間，因違反毒品危害防制條
    例案件，經本院於94年7月12日以94度年訴字第1917號判處
    有期徒刑6月確定，於94年9月19日易科罰金執行完畢。又明
    知海洛因及甲基安非他命，分別經公告為毒品危害防制條例
    第2條第2項第1、2款所列管之第1、2級毒品，不得非法持有
    、施用，竟分別基於施用第1級毒品海洛因、第2級毒品甲基
    安非他命之犯意，
  於97年7月12日19時左右回溯3、4日內之某時，在臺中市○
    ○路上某處之車內，以將海洛因摻入香菸內再點火抽用之方
    式，施用第1級毒品海洛因1次。
  另分別於96年5月29日某時、96年5月31日某時、96年6月2日
    22時左右，在臺中市○○路上某處之車內，以將甲基安非他
    命置於鋁箔紙上加熱產生煙霧而吸食之方式，施用第2級毒
    品甲基安非他命共3次。
    嗣於96年7月12日17時左右，乙○○經警在臺中市○區○○
    路50號9樓之23持本院核發之搜索票搜索時在場，經其同意
    採尿送驗結果呈嗎啡及甲基安非他命之陽性反應而悉上情。
二、案經臺中市警察局移送臺灣臺中地方法院檢察署檢察官偵查
    起訴。
    理    由
一、本案被告乙○○所犯係死刑、無期徒刑、最輕本刑為3年以
    上有期徒刑以外之罪，其於本院準備程序就上開被訴事實為
    有罪之陳述，經受命法官告知簡式審判程序之旨，並聽取其
    與公訴人之意見後，本院認無不得或不宜改依簡式審判程序
    進行之處，而依刑事訴訟法第273條之1第1項、第284條之1
    ，裁定本案由受命法官獨任進行簡式審判程序，合先敘明。
二、訊據被告乙○○於警詢、檢察官偵查、本院調查及審理中，
    對於上開施用第2級毒品甲基安非他命之事實均供承不諱，
    且有通聯紀錄及監聽譯文1件在卷可稽，而被告於本院調查
    及審理中，對於上開施用第1級毒品海洛因之事實亦供承不
    諱，且其查獲時經警採取尿液送檢驗結果，確呈現嗎啡之陽
    性反應，此有中山醫學大學附設醫院檢驗科藥物檢測中心97
    年7月26日實驗編號第0000000號尿液檢驗報告1紙附卷可稽
    ，再毒品施用尿液、血液中可檢出之最大時限，與施用劑量
    、施用頻率、施用方式、施用者飲水量之多寡、個人體質、
    代謝狀況、檢體收集時間點及所用檢測方法之靈敏度等因素
    有關，因個案而異，血液中藥物之半衰期（濃度減半所需時
    間）分別為海洛因3分鐘，其代謝物嗎啡2至3小時、大麻20
    至36小時、安非他命12小時（當尿液偏酸性類4至8小時）、
    甲基安非他命9小時，一般於尿液中可檢出之最大時限，海
    洛因為2至4天、大麻1至10天、安非他命1至4天、甲基安非
    他命1至5天，有行政院衛生署管制藥品管理局92年7 月23日
    管檢字第0920005609號函可資參照，足見被告上開自白核與
    事實相符，應可採信。再被告前於89年間，曾因施用毒品案
    件，經臺灣南投地方法院以89年度毒聲字第931號裁定送觀
    察、勒戒後，因認無繼續施用毒品之傾向，於89年6月29日
    執行完畢，並經臺灣南投地方法院檢察署檢察官於89年6月
    28日以89年度毒偵字第1068號為不起訴處分確定。其於上開
    觀察勒戒處分執行完畢後5年內，復於94年間，因違反毒品
    危害防制條例案件，經本院於94年7月12日以94度年訴字第
    1917號判處有期徒刑6月確定。是被告既於觀察勒戒處分執
    行完畢後5年內已再犯，經依法追訴處罰，縱其第3次（即本
    案）再度施用毒品之時間，在初犯經強制戒治執行完畢釋放
    5年以後，已不合於「5年後再犯」之規定，且因已於「5年
    內再犯」，顯見其再犯率甚高，原實施觀察勒戒，已無法收
    其實效，自應依毒品危害防制條例第10條之規定處罰。從而
    ，本案事證明確，被告犯行堪以認定，應依法論科。
三、核被告乙○○所為，係犯毒品危害防制條例第10條第1項之
    施用第1級毒品罪及毒品危害防制條例第10條第2項之施用第
    2級毒品罪。被告各次持有第1、2級毒品進而施用，其持有
    之低度行為分別為施用之高度行為所吸收，均不另論持有毒
    品之罪。又查被告曾於94年間，因違反毒品危害防制條例案
    件，經本院於94年7月12日以94度年訴字第1917號判處有期
    徒刑6月確定，於94年9月19日易科罰金執行完畢，有臺灣高
    等法院被告前案紀錄表及臺灣臺中地方法院檢察署刑案資料
    查註紀錄表各1份在卷可憑，其受有期徒刑執行完畢，5年內
    再犯本件最重本刑為有期徒刑以上之罪，均應依刑法第47條
    第1項之規定加重其刑。被告所犯上開1次施用第1級毒品罪
    、3次施用第2級毒品罪，犯意各別，行為互異，應分論併罰
    。爰審酌被告前有違反毒品危害防制條例等前科，經觀察勒
    戒執行完畢後，仍多次為施用毒品之行為，戒癮之意志力甚
    為薄弱，然其犯後坦承犯行，態度堪認良好等情狀，各量處
    如主文所示之刑，並定其應執行之刑。
據上論斷，應依刑事訴訟法第273條之1第1項、第299條第1項前
段，毒品危害防制條例第10條第1項、第2項、第23條第2項，刑
法第11條、第47條第1項、第51條第5款，判決如主文。
本案經檢察官甲○○到庭執行職務。
中    華    民    國    97    年    6     月    30    日
                  刑事第四庭    法  官   林宜民
上正本證明與原本無異。
如不服本判決，應於收受送達後10日內向本院提出上訴書狀（應
敘述具體理由並附繕本）。
上訴書狀如未敘述理由，應於上訴期間屆滿後20日內補提理由書
於本院。
                                書記官   蔡伸蔚
中    華    民    國    97    年    6     月    30    日
【附錄本案判決論罪科刑法條全文】：毒品危害防制條例第10條
施用第1級毒品者，處6月以上5年以下有期徒刑。
施用第2級毒品者，處3年以下有期徒刑。


司法院資訊處製作；財團法人民間司法改革基金會備份。
